【裁判字號】    97,訴,4107
【裁判日期】    971231
【裁判案由】    毒品危害防制條例
【裁判全文】
臺灣板橋地方法院刑事判決              97年度訴字第4107號
公  訴  人  臺灣板橋地方法院檢察署檢察官
被      告  甲○○
上列被告因毒品危害防制條例案件，經檢察官提起公訴（97年度
毒偵字第5449號）及移送併辦（97年度毒偵字第7204號），被告
於準備程序就被訴事實為有罪之陳述，本院合議庭裁定由受命法
官改依簡式審判程序獨任審理，判決如下：
    主      文
甲○○施用第一級毒品，累犯，處有期徒刑捌月，扣案海洛因壹
包（驗餘淨重零點零陸捌公克）沒收銷燬之；又施用第二級毒品
，累犯，處有期徒刑肆月。徒刑部分應執行有期徒刑拾月。
    事      實
一、甲○○前因施用毒品案件，經本院以93年度毒聲字第1220號
    裁定送觀察、勒戒，於民國93年8 月20日認無繼續施用傾向
    而經釋放出所；又因搶奪案件，經本院以93年度訴字第1604
    號判決判處有期徒刑10月確定；再因偽造文書案件，經本院
    以95年度訴緝字第92號判決判處有期徒刑4 月確定；再因施
    用第一級毒品案件，經本院以94年度簡字第5419號簡易判決
    判處有期徒刑3 月確定；復因施用第一級毒品案件，經本院
    以95年度訴緝字第93號判決判處有期徒刑7 月確定；另因施
    用第一級及第二級毒品案件，經本院以95年度訴字第1721號
    判決分別判處有期徒刑7 月及3 月確定；再因詐欺案件，經
    本院以95年度簡字第7046號簡易判決判處有期徒刑2 月確定
    。以上各罪嗣經裁定減刑及合併定應執行刑為有期徒刑11月
    確定，甫於96年9 月22日縮刑期滿執行完畢。詎猶不知悛悔
    ，竟分別基於施用第一級毒品海洛因、第二級毒品甲基安非
    他命之犯意，先於97年6 月25日晚間某時，在臺北縣泰山鄉
    ○○街13巷1 號1 樓之住處內，以將甲基安非他命放入玻璃
    球吸食器，以燒烤方式施用甲基安非他命1 次，後於翌（26
    ）日7時 許，同在上址以將海洛因粉末置入針筒注射進入體
    內方式，另施用海洛因1 次。嗣於同日12時40分許，在臺北
    縣新莊市○○路221 號前為警查獲，並扣得海洛因1 包，後
    經採集其尿液送驗，結果呈海洛因代謝物可待因、嗎啡類、
    安非他命、甲基安非他命陽性反應。
二、案經臺北縣政府警察局新莊分局報告，及臺北市政府警察局
    中正第一分局移送臺灣臺北地方法院檢察署檢察官呈請臺灣
    高等法院檢察署檢察長核轉臺灣板橋地方法院檢察署檢察官
    偵查起訴與移送併辦。
    理      由
一、本案被告甲○○所犯係死刑、無期徒刑、最輕本刑為三年以
    上有期徒刑以外之罪，且非高等法院管轄之第一審案件，其
    於準備程序中就被訴事實為有罪之陳述，經本院告知簡式審
    判程序之旨，並聽取公訴人、被告之意見後，經合議庭裁定
    由受命法官獨任進行簡式審判程序，合先敘明。
二、訊據被告對於在上揭時、地施用海洛因、甲基安非他命之犯
    行均坦承不諱，復有前開扣案並經交通部民用航空局航空醫
    務中心以97年7 月7 日航藥鑑字第0973391 號毒品鑑定書確
    認之海洛因1 包（驗餘淨重0.068 公克）可為佐證，而被告
    為警查獲後所採得之尿液，經送驗結果，確實呈現海洛因代
    謝物可待因、嗎啡類、安非他命、甲基安非他命陽性反應，
    此有卷附臺灣檢驗科技股份有限公司濫用藥物檢驗報告一紙
    附卷足稽，足認被告前揭出自任意性之自白與事實應屬相符
    。查被告前於93年間已有因施用毒品案件經送觀察、勒戒之
    紀錄，其於執行完畢後5 年內復行施用毒品，本案事證明確
    ，被告犯行洵堪認定，應依法論科。
三、核被告所為，係犯毒品危害防制條例第10條第1 項施用第一
    級毒品罪、第10條第2 項施用第二級毒品罪。其施用前後持
    有海洛因，及施用前持有甲基安非他命之低度行為，應為施
    用毒品之高度行為所吸收，均不另論罪。被告所犯上揭施用
    第一級毒品、第二級毒品罪，犯意各別，行為互殊，應予分
    論併罰。查被告曾因施用毒品等案件而有前述經判處罪刑並
    已執行完畢之紀錄，有臺灣高等法院被告前案紀錄表乙份在
    卷可查，其於5 年內故意再犯本件有期徒刑以上之前述兩罪
    ，均應依刑法第47條第1 項之規定，論以累犯，並加重其刑
    。爰審酌被告屢次施用毒品而不思悔改，品行不端，意志力
    薄弱，其施用毒品行為前經觀察、勒戒，甚予以徒刑執行後
    ，竟仍無法斷絕施用毒品惡習，惟另考量施用毒品本屬自我
    戕害行為，對社會直接危害性非高，及被告犯罪後尚能坦承
    相關犯行，態度良好等一切情狀，分別量處如主文所示之刑
    ，以資懲儆，並定其應執行之刑。
四、扣案海洛因1包（驗餘淨重0.068公克），為被告持有供施用
    之第一級毒品，而本件海洛因為細微粉末，部分沾附於包裝
    袋上，若欲完全析離，雖非不可能，但此舉對毒品危害防制
    政策之施行，並無特殊助益，且徒費執行之成本，故均併依
    毒品危害防制條例第18條第1項前段規定宣告沒收銷燬之，
    以符執行之實際。
五、臺灣板橋地方法院檢察署97年度偵字第7204號移送併辦之犯
    罪事實，與本案經檢察官起訴之施用毒品部分為同一事實，
    本院自得併予審究，附此敘明。
據上論斷，應依刑事訴訟法第273 條之1 第1 項、第299 條第1
項前段，毒品危害防制條例第10條第1 項、第2 項、第18條第1
項前段，刑法第11條前段、第47條第1 項、第51條第5 款，判決
如主文。
本案經檢察官蘇振文到庭執行職務。
中    華    民    國    97    年    12    月    31    日
                  刑事第六庭  法  官  盧軍傑
上列正本證明與原本無異。
如不服本判決，應於判決送達後10日內敘明上訴理由，向本院提
出上訴狀 (應附繕本) ，上訴於臺灣高等法院。其未敘述上訴理
由者，應於上訴期間屆滿後20日內向本院補提理由書「切勿逕送
上級法院」。
                              書記官  周玉茹
中    華    民    國    97    年    12    月    31    日
附錄本案論罪科刑法條全文：
毒品危害防制條例第10條
施用第一級毒品者，處 6 月以上 5 年以下有期徒刑。
施用第二級毒品者，處 3 年以下有期徒刑。


司法院資訊處製作；財團法人民間司法改革基金會備份。
